# 资产收购溢价部分是否能够确认无形资产?

提问人：快乐的审计猪 时间：2017-12-08 15:42:16
连锁行业通过收购个体工商户或者其他品牌门店的的资产（存货、固定资产等），支付的溢价超过收购的资产的价值部分能否认定为是该资产的客户资源及口碑，在财务上确认为无形资产？

回答人：chenyiwei
理论上除了客户资源、口碑以外，还可能包括优越的地理位置、与商铺出租方签订的优惠租赁协议等。如果无法区分这些因素，将其作为无形资产并按较短年限摊销也是可以接受的谨慎做法。